【裁判字號】    92,訴,2277
【裁判日期】    921118
【裁判案由】    毒品危害防制條例
【裁判全文】
臺灣高雄地方法院刑事判決                        九十二年度訴字第二二七七號
    公  訴  人  臺灣高雄地方法院檢察署檢察官
    被      告  乙○○
    指定辯護人  本院公設辯護人丙○○
右列被告因違反毒品危害防制條例案件，經檢察官提起公訴（九十一年度偵字第七六
二號），本院判決如左：
    主  文
乙○○共同運輸第一級毒品，處有期徒刑伍年。扣案之第一級毒品海洛因淨重壹佰陸
拾陸點柒陸公克（包裝重壹點玖公克），沒收銷燬之；因運輸第一級毒品海洛因所得
之財物新臺幣壹萬元，沒收之。
    事  實
一、乙○○曾因違反肅清煙毒條例、麻醉藥品管理條例等罪，經法院分別判處有期徒
    刑十五年、三年四月、五年六月，現仍在假釋中；詎其明知海洛因係毒品，具成
    癮性、濫用性及社會危害性，不得非法持有、運輸，竟接受在監獄執行所認識之
    友人，即不詳名籍綽號「阿文」成年男子之請託，以新台幣（下同）一萬元之價
    格，代「阿文」運送毒品；乙○○乃與「阿文」基於運輸第一級毒品海洛因之犯
    意聯絡，於民國九十一年四月十一日下午十七時許，在高雄市○○路口附近，由
    「阿文」交付三十萬元及一萬元之運毒報酬給乙○○，委託乙○○至高雄市○○
    路、文橫路口將三十萬交給名籍不詳綽號「阿宗」之成年男子，並將「阿宗」所
    交付之毒品海洛因一包帶回，乙○○遂依「阿文」指示至前開處所向「阿宗」取
    得海洛因一包（淨重一六六‧七六公克，包裝重一‧九公克，純質淨重七六‧四
    六公克），嗣於同日十九時十分許，乙○○欲將前開海洛因送交「阿文」，而行
    經高雄市左營區○○○路五七六號旁停車場附近時，為警當場查獲，並扣得前開
    海洛因一包及運輸毒品之代價一萬元。
二、案經高雄市政府警察局刑警大隊報請臺灣高雄地方法院檢察署檢察官偵查起訴。
    理  由
一、訊據被告乙○○對於右揭犯罪事實，均坦承不諱；而扣案之白色磚塊狀粉末一包
    （淨重一六六‧七六公克，包裝重一‧九公克），經送驗結果，確含有第一級毒
    品海洛因成分（純質淨重七六‧四六公克），此有法務部調查局九十一年五月十
    七日調科壹字第二二○○一三三三八號鑑定通知書一紙，及上述毒品海洛因一包
    足証，復有毒品及查獲現場照片七幀、自被告身上查獲之運毒代價一萬元可佐；
    從而，本案事證明確，被告運輸第一級毒品之犯行堪以認定。
二、按運輸毒品罪祇以所運輸之毒品已實施運送為已足，並非以運抵目的地為完成犯
    罪之要件；即區別該罪既遂、未遂之依據，應以已否起運為準，既已起運，構成
    該罪之輸送行為即已完成，不以達到目的為既遂條件，最高法院九十二年度台上
    字第三○九六號判決意旨可資參照。
  (一)本案被告乙○○係在高雄市○○路、文橫路口收受「阿宗」所交付之海洛因一包
    ，嗣於返回交付「阿文」途中，而行經高雄市左營區○○○路五七六號旁停車場
    附近時，為警查獲，則被告雖尚未將海洛因運抵目的地，然顯已實施海洛因之運
    送，核其所為，係犯毒品危害防制條第四條第一項之運輸第一級毒品罪。
  (二)被告收受上開毒品並運輸之，就前揭犯行與「阿文」間，有犯意聯絡及行為分擔
    ，為共同正犯。
  (三)被告為運輸而持有毒品海洛因之低度行為，為運輸之高度行為所吸收，不另論罪
    。
  (四)被告所犯者為最輕本刑無期徒刑以上之罪，然其所運送之毒品雖達淨重一六六‧
    七六公克，純質淨重則為七六‧四六公克，惟尚未流入市面即遭查扣，且被告代
    「阿文」運送僅獲利一萬元，復不知「阿文」取得該海洛因之原因與用途，業據
    被告供述在卷，實屬情輕法重，堪予憫恕，雖論以法定最低本刑，猶嫌過重，爰
    依刑法第五十九條之規定，減輕其刑。
  (五)按最輕本刑為三年以上有期徒刑之罪案件之被告或犯罪嫌疑人，於偵查中供述與
    該案案情有重要關係之待證事項或其他共犯之犯罪事證，因而使檢察官得以追訴
    該案之其他共犯者，以經檢察官事先同意者為限，就其因供述所涉之犯罪，減輕
    或免除其刑，證人保護法第十四條第一項定有明文；查被告所犯係毒品危害防制
    條第四條第一項之運輸第一級毒品罪，為最輕本刑為三年以上有期徒刑之罪，又
    被告已於偵查中供述其他犯罪事項，使檢察官得據以進行追訴，並獲其同意予以
    減輕其刑，此有高雄市政府警察局刑事案件移送書、臺灣高雄地方法院檢察署九
    十二年一月十七日、三月二十七日、七月十五日訊問筆錄（以上均詳見證人保護
    法密封卷宗）、九十一年度偵字第七六二○號起訴書各一紙足憑，應依法減輕其
    刑，並遞減之。
三、爰審酌被告明知不法，仍代「阿文」運輸合計淨重一百六十六‧七六公克之海洛
    因，此有前揭法務部調查局鑑定通知書一紙可按，所運輸之數量雖非甚鉅，然所
    生之危害重大，嚴重殘害他人身心健康，惟念其獲利僅一萬元，及犯後坦承犯行
    ，態度良好，並配合檢警查緝犯罪等一切情狀，量處如主文所示之刑，以資懲儆
    。
四、扣案之白色磚塊狀粉末一包（淨重一六六‧七六公克，包裝重一‧九公克，純質
    淨重七六‧四六公克），係第一級毒品海洛因無訛，已如前述，應依毒品危害防
    制條例第十八條第一項前段規定，宣告沒收銷燬之；而鑑驗時耗用部分，均已滅
    失，爰不另為沒收銷燬之宣告。至於被告因運輸毒品所得之財物一萬元，業已扣
    押在案，應依毒品危害防制條例第十九條第一項規定沒收之。
據上論斷，應依刑事訴訟法第二百九十九條第一項前段，毒品危害防制條例第四條第
一項、第十八條第一項前段、第十九條第一項，刑法第十一條、第二十八條、第五十
九條，證人保護法第十四條第一項，判決如主文。
本案經檢察官甲○○到庭執行職務。
中      華      民      國      九十二      年    十一    月    十八    日
                                  臺灣高雄地方法院刑事第四庭
                                  審判長  法  官  陳明富
            法  官  李代昌
                                          法  官  洪珮婷
右正本證明與原本無異。
如不服本判決，應於判決送達後十日內，向本院提出上訴狀。
                                          書記官  于耀文
中    華    民    國      九十二      年      十一      月    十九      日


司法院資訊處製作；財團法人民間司法改革基金會備份。
